最　高　行　政　法　院　裁　定　　　　　　　　　九十三年度裁字第一一三二號
　　抗　告　人　時代廣播事業股份有限公司籌備處
　　代　表　人　丁守中
　　　　　　　　謝穎青
　　訴訟代理人　魏家弘律師
右抗告人因與相對人行政院新聞局間廣播電視法事件，對於中華民國九十二年五月二
十日臺北高等行政法院九十年度訴字第四一一四號裁定提起抗告，本院裁定如左︰
　　主  文
抗告駁回。
抗告訴訟費用由抗告人負擔。
　　理  由
一、按抗告法院認抗告為不合法或無理由者，應為駁回抗告之裁定。次按原告之起訴
    不備其他要件者，行政法院應以裁定駁回之，為行政訴訟法第一百零七條第一項
    第十款所明定。本件抗告人在原審起訴意旨略以：伊於民國（下同）八十三年八
    月間向相對人申請公告第四梯次調頻廣播頻率開放丙類（大功率）廣播電台之籌
    設，嗣經相對人廣播電臺審議委員會初審、複審及決審後，決議由台灣國際廣播
    股份有限公司籌備處（以下簡稱台灣國際公司籌備處）獲准籌設。嗣台灣國際公
    司籌備處於八十八年六月十日及同年七月五日具函向相對人呈報放棄籌設許可，
    經相對人於八十八年八月九日（八八）建廣二字第一二八六八號函同意備查。乃
    於八十八年七月七日向相對人申請由其順位遞補，相對人於同年月二十三日以（
    八八）建廣二字第一一八二六號函復，略以依相對人廣播電台審議委員會所訂電
    臺申設審議原則，並無「遞補」規定，基於頻率核配之公平性與避免引發其他爭
    議，請抗告人於日後相對人重新公告該頻率申設時，再提出申請等語。抗告人不
    服，提起訴願，經相對人八十八年十月三十日八十八聞訴字第一八○六○號訴願
    決定駁回，訴經行政院八十九年五月十九日台八十九訴字第一四四○三號再訴願
    決定：「原決定及原處分均撤銷，由原處分機關另為適法之處分。」嗣抗告人於
    八十九年六月二十七日向相對人陳明本件係請求變更第四梯次調頻廣播頻道申請
    為許可其「時代新聞網」之籌設申請，案經相對人重為審查，於八十九年八月八
    日以（八九）琴廣二字第一一九二○號函復（下稱原處分），以相對人第六十八
    次廣播電臺審議委員會通過之有關台灣國際公司籌備處放棄籌設過程說明報告，
    基於審議之公平性，原核配之頻率應於繳回、重新整理後，再行公告受理各界申
    設，抗告人請求變更第四梯次調頻廣播頻道申設許可處分為許可「時代新聞網」
    籌設申請，未便照准等語。抗告人仍表不服循序提起行政訴訟。
二、原審以：按「電臺之設立應填具申請書，送由新聞局轉送交通部核發電臺架設許
    可證，始得裝設。裝設完成，向交通部申請查驗合格，分別由交通部發給電臺執
    照，新聞局發給廣播或電視執照後，始得正式播放。」為行為時廣播電視法第十
    條所規定。次按電台之設立，應檢具電台籌設申請書及營運計畫，向相對人申請
    許可籌設，為同法施行細則第二條第一項所明定。是無線廣播電台之設立，依行
    為時廣播電視法第十條及其施行細則第二條、第三條及第六條規定，應先申請許
    可籌設，依法架設、完成查驗，並取得電臺及廣播執照後，始得正式播放。再按
    相對人依其組織條例第十九條規定，設「行政院新聞局廣播電臺審議委員會」進
    行審議作業，依行政院新聞局廣播電臺審議委員會設置要點第六點及第七點規定
    ，該會之決議以無記名投票方式行之，決議應有三分之二以上委員之出席，以出
    席委員過半數之同意行之。又依相對人於第四梯次調頻廣播頻率開放申請公告檢
    附八十三年九月編訂之申設乙、丙類調頻廣播電臺須知揭示，廣播電臺籌設審議
    之程序分預審、工程審議及營運計畫審議，其中營運計畫審議尚須經初審、複審
    及決審。決審標準係就通過複審之申設案，以無記名投票方式，經過半數委員同
    意，方准予籌設廣播電臺。可知廣播電台之籌設程序，係就諸籌設申請人所提出
    之營運計畫等逐一審議，以決定其達於決審合格標準與否，進而決定准予籌設許
    可與否，並無關於遞補之規定。是本件無論准許行政程序之再開與否，即抗告人
    無論勝訴與否，均無取得系爭籌設許可之可能，易言之，其法律地位並無改善之
    可能，是本件抗告人所起訴者係對其無用的法律保護，欠缺權利保護必要之要件
    ，乃裁定駁回其訴，揆之前開規定，核無不合。抗告意旨雖謂具有持續效力之行
    政處分依據之事實事後發生有利於相對人或利害關係人之變更者，該相對人或利
    害關係人得向行政機關申請撤銷、廢止或變更之，此為行政程序法第一百二十八
    條第一項第一款所明定，本件抗告人於原審請求獲准，其於系爭再開行政程序中
    即有再行接受決審並取得籌設許可之機會云云，惟查上揭情節，已據原裁定論述
    甚詳，抗告意旨仍執前詞指摘原裁定不當，自無理由，應予駁回。
三、依行政訴訟法第一百零四條、民事訴訟法第九十五條、第七十八條，裁定如主文
    。
中　　華　　民　　國　　九十三　　　年　　　九　　　　月　　　九　　　　日
                    最 高 行 政 法 院  第 四 庭
                                審 判 長 法  官　　　徐　樹　海
                                         法  官      黃  合  文
                                         法  官　　　高　啟　燦
                                         法  官　　　吳　錦　龍
                                         法  官　　　林　茂　權
右  正  本  證  明  與  原  本  無  異
　　　　　　　　　　　　　　　　　　　　 法院書記官　莊　俊　亨
中　　華　　民　　國　　九十三　　　年　　　九　　　　月　　　十　　　　日
